臺灣臺南地方法院刑事判決
109年度交易字第890號
公  訴  人  臺灣臺南地方檢察署檢察官
被      告  王振志


上列被告因公共危險案件，經檢察官提起公訴（109年度偵字第1
7866號），本院判決如下：
    主  文
王振志駕駛動力交通工具而吐氣所含酒精濃度達每公升零點二五
毫克以上，累犯，處有期徒刑柒月。
    事  實
一、王振志前因犯酒後駕車之公共危險案件，經本院以106年度
    交簡字第5327號判決判處有期徒刑5月，併科罰金新臺幣2萬
    元確定，於民國107年7月5日執行完畢。詎猶不思悛悔，其
    於109年8月19日下午5時17分前某時，在位於臺南市○區○○路
    0段000巷00弄00號之住處飲用米酒，致其吐氣所含酒精濃度
    達每公升0.25毫克以上後，竟仍不顧大眾行車之公共安全，
    基於酒後駕車致交通公共危險之犯意，於飲酒結束後駕駛車
    號000-000號機車外出，而行駛於道路；嗣其於同日下午5時
    17分許行經臺南市○區○○路0段000巷00弄0號前時，因酒後控
    制力、注意力減弱，不慎擦撞路旁停放之機車而倒地，經送
    往奇美醫療財團法人奇美醫院（下稱奇美醫院）診治，並為
    據報處理上開事故之員警於同日下午6時21分許以呼氣酒精
    測試器測得王振志吐氣所含酒精濃度達每公升1.08毫克，乃
    查悉上情。
二、案經臺南市政府警察局第五分局（下稱第五分局）報告臺灣
    臺南地方檢察署檢察官偵查起訴。
    理  由
一、本件所引用具傳聞證據性質之證據資料，因檢察官、被告王
    振志於本案言詞辯論終結前，均未爭執其證據能力，本院審
    酌前開證據之作成或取得之狀況，並無非法或不當取證之情
    事，且亦無顯不可信之情況，依刑事訴訟法第159條之5規定
    ，均具有證據能力；又以下所引用卷內非供述證據性質之證
    據資料，則均無違反法定程序取得之情形，依刑事訴訟法第
    158條之4規定之反面解釋，亦應有證據能力，合先敘明。
二、訊據被告固坦承其於109年8月19日曾飲用米酒，之後在住家
    隔壁的巷內路倒等事實，惟矢口否認涉有酒後駕車之公共危
    險罪嫌，辯稱：其係因恐慌症服藥誤配米酒，路倒後就完全
    沒有意識，不知道自己有無撞到人或車，其也不知道員警到
    場酒測，其沒有印象酒後騎車云云。經查：
  ㈠被告於本院審理時已坦承其於109年8月19日曾飲用米酒，其
    後路倒於住家附近巷弄內乙事（參本院卷第46至47頁、第54
    頁），且經本院當庭播放事故地點監視器之錄影內容，錄影
    畫面顯示有1名機車騎士擦撞路旁停放之機車後倒地，被告
    亦坦承該名機車騎士即為其本人等情，有本院審理筆錄在卷
    可查（本院卷第47至48頁），並有機車車籍查詢資料、道路
    交通事故現場圖、道路交通事故調查報告表㈠㈡、監視器畫面
    翻拍照片（事故時間為109年8月19日下午5時17分）及事故
    現場照片可資參佐（警卷第17頁、第19頁、第21至23頁、第
    25至41頁），是被告於109年8月19日曾於飲用米酒後駕駛機
    車，嗣於同日下午5時17分許因擦撞路旁停放之機車而肇事
    之事實，首堪認定。
  ㈡被告於上開事故後經送往奇美醫院診治，經員警到場以呼氣
    酒精測試器對其進行測試，於同日下午6時21分許測得其吐
    氣所含酒精濃度達每公升1.08毫克乙情，則有第五分局交通
    分隊道路交通事故當事人酒精測定紀錄表、臺南市政府警察
    局舉發違反道路交通管理事件通知單、財團法人臺灣電子檢
    驗中心呼氣酒精測試器檢定合格證書附卷可考（警卷第7頁
    、第13頁，本院卷第37頁）；又經本院當庭播放酒測過程之
    錄影內容，錄影畫面顯現被告係坐在椅子上接受酒測，其左
    手已有繃帶包紮之情形，其間因被告吹氣時間不足而數度吹
    測，員警於過程中一再勸導，被告最終再次進行酒測，測試
    器畫面顯示結果為每公升1.08毫克等節，復有前引審理筆錄
    存卷可憑（本院卷第48頁），足見被告係於意識清楚、能充
    分理解並配合他人說明之狀態下自行接受吐氣酒精濃度測試
    ，並獲有前揭測試結果，其辯稱不知道員警到場酒測云云，
    顯係臨訟飾卸之詞，委無可採。而被告於事故後約1小時既
    仍測得吐氣所含酒精濃度達每公升1.08毫克，益徵其開始駕
    駛機車行駛於道路時，吐氣所含酒精濃度確已達每公升0.25
    毫克以上至明。
  ㈢被告於本院審理時雖另辯稱：其接受警詢時還是昏昏沉沉，
    電腦畫面已有制式之筆錄內容，其照著畫面一問一答，程序
    上有誘導之瑕疵，其沒有印象酒後駕車云云。然被告係於10
    9年9月4日下午始自行至第五分局公園派出所接受詢問，有
    警詢筆錄足供查考（警卷第3至6頁），距案發之日已相隔逾
    半月之久，被告空言辯稱其當時仍頭腦昏沉，即難遽信；且
    被告於警詢中僅陳稱在家喝米酒，對飲酒時間、酒測過程、
    騎車狀況、事故經過等亦均稱沒有印象等語（參警卷第4至5
    頁），與其於審理中之辯解亦無二致，其辯稱於警詢中係遭
    誘導云云，更無可信。況本件自前揭㈠、㈡所示之證據資料，
    已足認定被告駕駛機車而吐氣所含酒精濃度達每公升0.25毫
    克以上之犯行，原無須援引被告於警詢中之陳述為證據，附
    此敘明。
  ㈣綜上所述，本件事證明確，被告上開犯行洵堪認定，應予依
    法論科。　
三、核被告所為，係犯刑法第185條之3第1項第1款之駕駛動力交
     通工具而吐氣所含酒精濃度達每公升0.25毫克以上之罪。
    又被告前於107年7月5日曾受如事實欄「一」所述之有期徒
    刑執行完畢，有該判決及臺灣高等法院被告前案紀錄表附卷
    可佐，其於5年內故意再犯本件有期徒刑以上之罪，為累犯
    ；參以被告前即因酒後駕車之公共危險案件服刑完畢，卻未
    能記取教訓而再犯本案，顯見其刑罰反應力格外薄弱，自我
    控管之能力欠缺，主觀上有特別之惡性，爰依刑法第47條第
    1項規定加重其刑。茲審酌被告除有前述刑事前案紀錄外，
    另曾於90年、93年及106年間犯酒後駕車之公共危險案件，
    經本院先後判處罰金銀元1萬2千元、拘役40日、及有期徒刑
    2  月、併科罰金新臺幣1萬元確定，復於109年7月間再犯酒
    後駕車之公共危險案件，經檢察官另行起訴等情，有各判決
    、起訴書及前引臺灣高等法院被告前案紀錄表可供參考，本
    次已係被告第6度因相同類型之案件為警查獲，詎被告明知
    酒後不能駕車及酒醉駕車之危險性，竟仍漠視自己安危，罔
    顧法律禁止規範與公眾道路通行之安全，再度於酒後駕駛機
    車行駛於道路，並因酒後控制力、注意力減弱，不慎自撞路
    旁停放之機車而發生道路交通事故，對公眾交通往來顯已造
    成高度危害，所為實無足取，亦顯見其無視法紀，更缺乏對
    其他用路人人身安全之尊重觀念，殊為不該；且被告經查獲
    時測得吐氣所含酒精濃度高達每公升1.08毫克，酒醉程度非
    輕，犯後復未全然坦認犯行，難認其已深切悔悟；兼衡其部
    分前案迄今已歷多年，暨其自陳學歷為工專畢業，曾從事醫
    療器材工作，育有3名子女均已成年，現獨居並仰賴國民年
    金生活（參本院卷第51頁）之智識程度、家庭生活狀況等一
    切情狀，量處如主文所示之刑，以示懲儆。
據上論斷，應依刑事訴訟法第299條第1項前段，刑法第185條之3
第1項第1款、第47條第1項，刑法施行法第1條之1第1項，判決如
主文。　　
本案經檢察官莊立鈞提起公訴，檢察官林容萱到庭執行職務
中　　華　　民　　國　　109 　年　　11　　月　　12　　日
　　　　　　　　　      刑事第四庭   法　官   蔡盈貞
以上正本證明與原本無異。
如不服本判決應於收受本判決後20日內向本院提出上訴書狀，並
應敘述具體理由。其未敘述上訴理由者，應於上訴期間屆滿後20
日內向本院補提理由書狀（均須按他造當事人之人數附繕本）「
切勿逕送上級法院」。 
　　　　　　　　　　　　　　　　　   書記官   林耿慧
中　　華　　民　　國　　109 　年　　11　　月　　12　　日
附錄所犯法條：
刑法第185條之3第1項
駕駛動力交通工具而有下列情形之一者，處2年以下有期徒刑，
得併科20萬元以下罰金：
一、吐氣所含酒精濃度達每公升零點二五毫克或血液中酒精濃度
    達百分之零點零五以上。
二、有前款以外之其他情事足認服用酒類或其他相類之物，致不
    能安全駕駛。
三、服用毒品、麻醉藥品或其他相類之物，致不能安全駕駛。